# 发行限售股份涉及验资

提问人：maggie546 时间：2010-07-15 14:13:10
接触一个项目，上市公司发行限售股，那么办理注册资本变理需要对限售股进行评估吗？如果限售股股份数为 1000 万股，那么增加的注册资本按多少算？是按限售股的公允价吗？

回答人：chenyiwei
回复 楼主 maggie546 的帖子按照经中国证监会核准文件的规定，实际发生的股份数计算。